臺灣臺中地方法院民事判決
110年度訴字第2690號
原      告  陳宜均  
訴訟代理人  陳秋伶律師
被      告  蔡宜靜  
訴訟代理人  詹傑麟律師
參  加  人  黃妙薔  
訴訟代理人  陳明發律師
上列當事人間請求減少價金等事件，本院於民國111年4月21日言
詞辯論終結，判決如下：
    主      文
原告之訴及假執行之聲請均駁回。
訴訟費用由原告負擔；參加訴訟費用由參加人負擔。
    事實及理由
壹、程序方面：
　　當事人得於訴訟繫屬中，將訴訟告知於因自己敗訴而有法律
    上利害關係之第三人；就兩造之訴訟有法律上利害關係之第
    三人，為輔助一造起見，於該訴訟繫屬中，得為參加，民事
    訴訟法第65條第1項、第58條第1項分別定有明文。又所謂有
    法律上利害關係之第三人，係指第三人在私法或公法上之法
    律關係或權利義務，將因其為訴訟參加所輔助之當事人受敗
    訴判決有致其直接或間接影響之不利益，倘該當事人獲勝訴
    判決，即可免受不利益之情形而言，且不問其敗訴判決之內
    容為主文之諭示或理由之判斷，祇須其有致該第三人受不利
    益之影響者，均應認其有參加訴訟之利益而涵攝在內，以避
    免裁判歧異及紛爭擴大或顯在化（最高法院97年度台抗字第
    414號裁定意旨參照）。查本件被告主張門牌號碼臺中市○○
    區○○路0000號10樓房地（下稱系爭不動產）係其於民國105
    年8月12日向黃妙薔所購買，斯時黃妙薔於系爭不動產標的
    現狀說明中，表示系爭不動產於產權持有期間未曾發生非自
    然死亡之情形，倘原告指述之情屬實，黃妙薔對其自須負賠
    償責任而有法律上利害關係等語（見本院卷第81至83頁），
    黃妙薔經訴訟告知後，亦不否認如被告於本件訴訟若受不利
    益判決，其恐需負賠償責任，故本件訴訟結果與黃妙薔具有
    法律上利害關係。黃妙薔於110年11月26日聲明參加訴訟，
    並輔助被告為訴訟行為（見本院卷第197至198頁），經核與
    前揭規定無不合，應予准許。
貳、實體方面
一、原告主張：伊於110年5月2日間經信義房屋股份有限公司（
    下稱信義房屋）居間而以新臺幣（下同）910萬元向被告購
    買系爭不動產，並已依約付清全部價金。詎伊發現系爭不動
    產曾於99至100年間，發生冷氣裝修工人楊智丞自系爭不動
    產不動產跌落至社區中庭之非自然死亡事件（下稱系爭事故
    ），被告顯有故意不告知瑕疵之情，原告得依法請求減少價
    金，爰依民法第359條規定、第179條規定提起本件訴訟等語
    ，並聲明：㈠被告應給付原告273萬元，及自起訴狀繕本送達
    被告翌日起至清償日止，按週年利率百分之5計算之利息。㈡
    願供擔保，請准宣告假執行。
二、被告則以：伊於105年8月間，向參加人黃妙薔購買系爭不動
    產，購買時黃妙薔未告知系爭事故，故伊對系爭事故亦不知
    情，自無告知義務。又該冷氣裝修工人發生意外致死之地點
    非在系爭不動產內，系爭不動產應非「凶宅」，且伊長年居
    住在系爭不動產內，未感受到任何不適，鄰人間亦無人談論
    系爭事故，難認有價值減損之瑕疵等語，資為抗辯，並聲明
    ：㈠原告之訴駁回。㈡如受不利益判決，願供擔保，請准宣告
    免為假執行。
三、參加人黃妙薔以：伊於103年3、4月間，因有閒置資金，故
    委請仲介公司購買系爭不動產以投資，購買時仲介並未告知
    系爭事故，故伊對此並不知情。況依系爭事故之發生情節，
    系爭不動產與「凶宅」之要件不符，且系爭事故發生時間距
    今已超過10年，對該系爭事故之不安心理因素已因系爭不動
    產長期有人居住，未發生其他事故而消除，難認有價值減損
    之瑕疵等語。
四、得心證之理由：
  ㈠原告主張其於110年5月2日間經信義房屋居間而以910萬元向
    被告購買系爭不動產，並已依約付清全部價金；兩造所簽訂
    之不動產買賣契約書中，被告並未告知系爭事故，且標的物
    現況說明書中第24項「標的物專用部分、約定專用部分、增
    （違）建部分內，是否曾有自然人發生凶殺、自殺、意外並
    致死亡之情事」，經被告勾選「否」；第47項「其他重要告
    知事項（...其他重要足以影響交易價格之訊息）」，被告
    未將系爭事故列入說明等節，為被告所不爭執，且有不動產
    賣賣契約書、標的物現況說明書在卷可稽（見本院卷第19至
    34頁、第37至39頁），堪信為真實。
　㈡原告主張系爭不動產曾發生系爭事故，為凶宅，存有物之重
    大瑕疵等語，惟為被告所否認，並以前詞置辯。查訴外人即
    楊智丞於100年4月29日於冷氣施工時自系爭不動產跌落至中
    庭乙節，固有證人鄭法心於本院具結證稱：系爭事故發生時
    ，我有聽到很大的聲響，朝中庭看過去，見有人跌落在中庭
    ，是我撥打119叫救護車；撥打電話後，我有到中庭，但沒
    有靠近去看，社區其他住戶說楊智丞頭顱有破裂，由於我非
    專業，無法確認楊智丞是否當場死亡等語（見本院卷第385
    至388頁）。雖楊智丞係自系爭不動產跌落至中庭，但並非
    當場死亡，而係在中國醫藥大學附設醫院死亡之事實，業經
    本院向臺中○○○○○○○○查明屬實，有該所111年4月6日中市西
    戶字第1110001555號函附之死亡登記申請書、及臺灣臺中地
    方檢察署相驗屍體證明書在卷可稽（見本院卷第345至348頁
    ）。又楊智丞自系爭不動產跌落，倘若係在中庭即已死亡，
    應無再送醫之必要，益證楊智丞死亡之過程，應係自系爭不
    動產跌落中庭，經救護車送醫後，在醫院內死亡，此由上開
    相驗屍體證明書所載死亡地點為「中國醫藥大學附設醫院」
    可明（見本院卷第348頁），是楊智丞非在系爭不動產內或
    中庭內死亡之事實，堪以認定。
　㈢按物之出賣人對於買受人，應擔保其物依民法第373條之規定
    危險移轉於買受人時無滅失或減少其價值之瑕疵，亦無滅失
    或減少其通常效用或契約預定效用之瑕疵。但減少之程度，
    無關重要者，不得視為瑕疵，民法第354條第1項固有明文。
    而所謂物之瑕疵，係指存在於物之缺點而言。凡依通常交易
    觀念，或依當事人之決定，認為物應具備之價值、效用、或
    品質而不具備者，即為物有瑕疵，且不以物質上應具備者為
    限（最高法院73年度台上字第1173號判決意旨參照）。查系
    爭不動產發生系爭事故，依社會民眾一般觀感，於精神、及
    心理上或許產生不安全感，惟是否即屬買賣標的物之瑕疵，
    仍應考量具體事故之情狀、個人主觀價值觀之認知、時間是
    否已經過久遠、及居住者生活品質是否有受影響等因素而決
    之，非謂曾發生意外事故而致人身亡，即當然導致房屋價值
    、效用、品質之減損，遽指為物之瑕疵。而系爭事故發生於
    000年0月00日，黃妙薔於103年5月9日登記取得系爭不動產
    ，被告於105年9月19日向黃妙薔購買而登記取得系爭不動產
    ，直至110年5月31日才將系爭不動產出售移轉登記予原告，
    有臺中市中正地政事務所110年11月16日中正地所資字第110
    0012202號函附之臺中市地籍異動索引表在卷可查（見本院
    卷第161至162頁），堪認被告、黃妙薔辯稱系爭事故發生非
    在其等產權持有期間屬實。況原告於購買系爭不動產時，已
    距系爭事故發生達10年之久，其間有否有具體情事導致居住
    者心理上、健康上不適，原告未能舉證證明之，是客觀上難
    認系爭事故有導致系爭不動產價值、效用及居住品質之減損
    ，而具有物之瑕疵情事。則原告徒以系爭不動產曾發生上開
    事件，認係凶宅，被告應負物之瑕疵擔保責任，而主張減少
    買賣價金云云，即屬無據。
五、綜上所述，原告之請求為無理由，應予駁回。又原告之訴既
    經駁回，其所為假執行之聲請即失去依據，一併駁回之。
六、本件事證已臻明確，兩造其餘攻擊防禦方法及證據，經本院
    斟酌後，對於判決之結果不生影響，故不再逐一論列，併此
    敘明。
七、訴訟費用負擔之依據：民事訴訟法第78條。
中    華    民    國    111    年    6    月    30    日
                  民事第二庭    法  官  吳怡嫺
正本係照原本作成。
如對本判決上訴，須於判決送達後20日內向本院提出上訴狀。如
委任律師提起上訴者，應一併繳納上訴審裁判費。
中　　華　　民　　國　　111 　年　　7 　　月　　1 　　日
                                書記官  林佩倫